【裁判字號】    92,訴,368
【裁判日期】    920430
【裁判案由】    違反槍砲彈藥刀械管制條例
【裁判全文】
臺灣臺北地方法院刑事判決                          九十二年度訴字第三六八號
    公  訴  人  臺灣臺北地方法院檢察署檢察官
    被      告  乙○○
    指定辯護人  甲○公設辯護人  陳德仁
右列被告因違反槍砲彈藥刀械管制條例案件，經檢察官提起公訴（九十一年度偵字第
一七二六０號），甲○判決如左：
    主  文
乙○○未經許可，持有可發射子彈具有殺傷力仿ＢＥＲＥＴＴＡ廠半自動手槍製造之
改造玩具手槍，累犯，處有期徒刑貳年陸月，併科罰金新臺幣壹拾萬元，罰金如易服
勞役，以新臺幣玖佰元（即銀元佰元）折算壹日。
扣案之仿ＢＥＲＥＴＴＡ廠半自動手槍製造之改造玩具手槍壹支（槍枝管制編號00
00000000號）及直徑約８ＭＭ金屬彈頭之土製子彈肆顆均沒收之。
    事  實
一、乙○○曾於民國八十七年間因賭博案件，經台灣板橋地方法院以八十七年度易字
    第一五二三號判決判處有期徒刑六月確定，而於八十八年四月十二日易科罰金執
    行完畢，猶不知悔改，其明知可發射子彈具有殺傷力之改造玩具手槍及子彈係屬
    槍砲彈藥刀械管制條例第四條第一項第一款、第二款所列之槍砲、彈藥，非經中
    央主管機關之許可，不得持有之，竟基於持有槍、彈之犯意，未經許可，於九十
    一年七月一日二十二時三十分許，在其位於台北縣新莊市○○路一九八號二樓之
    一之住處，以新台幣六萬元之代價，自真實年籍不詳之綽號「阿川」之成年男子
    處，購得可發射子彈具有殺傷力之仿ＢＥＲＥＴＴＡ廠半自動手槍製造之改造玩
    具手槍一支（起訴書誤載為三支，業經檢察官當庭更正，槍枝管制編號0000
    000000號）及具殺傷力之直徑約８ＭＭ金屬彈頭之土製子彈六顆而持有之
    。嗣於九十一年七月七日凌晨零時四十分許，行經台北市中山區○○○路與民生
    東路口，因行跡可疑而為警攔檢盤查，經其依警要求打開其攜帶上開槍彈所用之
    黑色手夾包而為警發覺始供述上情，並於其所攜帶之黑色手夾包內扣得上開可發
    射子彈具有殺傷力之仿ＢＥＲＥＴＴＡ廠半自動手槍製造之改造玩具手槍一支（
    槍枝管制編號0000000000號）、具殺傷力之直徑約８ＭＭ金屬彈頭之
    土製子彈六顆（其中二顆業經鑑驗試射）。
二、案經台北市政府警察局中山分局報請台灣台北地方法院檢察署檢察官偵查起訴。
    理  由
一、右揭犯罪事實，業據被告乙○○於偵審中坦承不諱，復經證人即查獲員警曹旭文
    於甲○調查中供述在卷，且有扣押證明筆錄及查獲槍彈照片附卷可參，並有扣案
    之仿ＢＥＲＥＴＴＡ廠半自動手槍製造之改造玩具手槍一支（槍枝管制編號00
    00000000號）及直徑約８ＭＭ金屬彈頭之土製子彈六顆（其中二顆業經
    鑑驗試射）足資佐證，足徵被告乙○○之自白與事實相符。又扣案之上開槍、彈
    ，經送內政部警政署刑事警察局鑑驗結果：一、送鑑改造手槍一支（槍枝管制編
    號0000000000號），認係仿ＢＥＲＥＴＴＡ廠半自動手槍製造之玩具
    手槍換裝土造金屬槍管改造而成，槍枝各部機械性能良好，認具殺傷力；二、送
    鑑改造子彈六顆，認均係土造子彈，經採樣二顆試射，均可擊發，認具殺傷力，
    此有該局九十一年八月六日刑鑑字第０九一０一九八四二三號鑑驗通知書一紙附
    卷可稽。本件事證明確，被告犯行洵堪認定，應予依法論科。
二、按槍砲彈藥刀械管制條例所規定之持有行為，其持有之繼續，為行為之繼續，而
    非狀態之繼續；亦即一經持有該條例所規定之槍砲、彈藥或刀械，其犯罪即已成
    立，但其完結須繼續至持有行為終了時為止（最高法院九十年度台非字第二一號
    著有判決可資參照）。而槍砲彈藥刀械管制條例第十一條之「其他可發射金屬或
    子彈具有殺傷力之各式槍砲」，係指改造模型槍以外經製造、改造具殺傷力之其
    他槍枝，是以玩具槍改造並具殺傷力者亦屬之。本件扣案之槍枝，既係仿ＢＥＲ
    ＥＴＴＡ廠半自動手槍製造之玩具手槍換裝土造金屬槍管改造而成，應屬槍砲彈
    藥刀械管制條例第四條第一項第一款及第十一條所規定之「其他可發射金屬或子
    彈具有殺傷力之各式槍砲」。次按，槍砲彈藥刀械管制條例第四條第一項第二款
    之「彈藥」，係指前款各式槍砲所使用之砲彈、子彈及其他具有殺傷力或破壞性
    之各類炸彈、爆裂物。又按，槍砲彈藥刀械管制條例第四條所稱之槍砲、彈藥，
    依同條例第五條之規定，非經中央主管機關許可，不得製造、販賣、運輸、轉讓
    、出租、出借、持有、寄藏或陳列。另按，槍砲彈藥刀械管制條例所規定之販賣
    行為，雖不以販入之後復行賣出為要件，只須以營利為目的，販入或賣出有一於
    此，犯罪即屬既遂（最高法院八十年度台上字第二四七三號著有判決可資參照）
    ，然本件被告乙○○所購得之上開槍彈，依卷內現存事證，尚無從認定係基於營
    利之意圖而販入，揆諸前揭之說明，自難以販賣槍彈之罪名相繩。核被告乙○○
    所為，分別係犯槍砲彈藥刀械管制條例第十一條第四項之未經許可無故持有其他
    可發射子彈具有殺傷力之各式槍砲罪及槍砲彈藥刀械管制條例第十二條第四項之
    未經許可無故持有彈藥罪。公訴意旨認被告乙○○所為係犯槍砲彈藥刀械管制條
    例第十一條第一項之未經許可販入其他可發射子彈具有殺傷力之各式槍砲罪及第
    十二條第一項之未經許可販入子彈罪，然檢察官於甲○審理時就此部分行為應適
    用之法條當庭更正為槍砲彈藥刀械管制條例第十一條第四項之未經許可無故持有
    其他可發射子彈具有殺傷力之各式槍砲罪及第十二條第四項之未經許可無故持有
    彈藥罪，甲○自得加以審究。又被告乙○○以一行為同時持有具殺傷力之土製子
    彈六顆，因僅侵害一法益而屬單純一罪，自應僅以持有彈藥一罪論。又其以一行
    為同時持有上開槍、彈，係以一行為觸犯數構成要件不同之罪名，為想像競合犯
    ，依刑法第五十五條之規定，應從一重之未經許可無故持有其他可發射子彈具有
    殺傷力之各式槍砲罪論處。另槍砲彈藥刀械管制條例所規定之持有行為，應以其
    持有行為終了時是否在前案受有期徒刑執行完畢後五年內以決定有無累犯之適用
    （最高法院八十一年度台非字第一八一號判決可資參照）。是被告乙○○曾於八
    十七年間因賭博案件，經台灣板橋地方法院以八十七年度易字第一五二三號判決
    判處有期徒刑六月確定，而於八十八年四月十二日易科罰金執行完畢，此有台灣
    高等法院被告全國前案紀錄表一份在卷可稽，其前曾受有期徒刑之執行完畢，於
    五年以內再犯本件最重本刑為有期徒刑以上之罪，為累犯，應依刑法第四十七條
    之規定加重其刑。爰審酌槍砲、彈藥均屬高度危險之物品，非經主管機關許可不
    得擅自持有，以維社會大眾安全，被告乙○○無故持有上開槍彈，且未繳交治安
    機關，嚴重危害社會安全，影響社會治安甚鉅，惟鑑於迄未查出其持該槍彈犯罪
    ，且其犯後尚能坦承犯行，及其品行、犯罪之動機、目的、手段、生活狀況、智
    識程度等一切情狀，量處如主文第一項所示之刑，並就罰金部分併諭知易服勞役
    之折算標準。
三、扣案之仿ＢＥＲＥＴＴＡ廠半自動手槍製造之改造玩具手槍一支（槍枝管制編號
    00000000000號），係屬違禁物，應依刑法第三十八條第一項第一款
    之規定宣告沒收之。又扣案之直徑約８ＭＭ金屬彈頭之土製子彈六顆，其中二顆
    經試射之結果，雖具殺傷力，然因於鑑驗過程中擊發，而失其違禁物之性質，是
    僅就鑑驗所餘之子彈四顆，依刑法第三十八條第一項第一款之規定宣告沒收之。
據上論斷，應依刑事訴訟法第二百九十九條第一項前段，槍砲彈藥刀械管制條例第十
一條第四項、第十二條第四項，刑法第十一條前段、第五十五條、第四十七條、第四
十二條第二項、第三十八條第一項第一款，罰金罰鍰提高標準條例第二條，現行法規
所定貨幣單位折算新臺幣條例第二條，判決如主文。
本案經檢察官呂建興到庭執行職務。
中    華    民    國      九十二      年      四      月      三十      日
                                      臺灣臺北地方法院刑事第九庭
                                            法  官  黃 雅 君
右正本證明與原本無異。
如不服本判決，應於判決送達後十日內，向甲○提出上訴狀。
                                             書記官  黃 炎 煌
中      華      民      國      九十二      年      四    月    三十    日
附錄本案論罪科刑法條：
槍砲彈藥刀械管制條例第十一條
未經許可，製造、販賣或運輸第四條第一項第一款所稱其他可發射金屬或
子彈具有殺傷力之各式槍砲者，處五年以上有期徒刑，併科新臺幣一千萬
元以下罰金。
未經許可，轉讓、出租或出借前項所列槍砲者，處三年以上十年以下有期
徒刑，併科新臺幣七百萬元以下罰金。
意圖供自己或他人犯罪之用，而犯前二項之罪者，處無期徒刑或七年以上
有期徒刑，併科新臺幣一千萬元以下罰金。
未經許可，持有、寄藏或意圖販賣而陳列第一項所列槍砲者，處一年以上
七年以下有期徒刑，併科新臺幣七百萬元以下罰金。
第一項至第三項之未遂犯罰之。
槍砲彈藥刀械管制條例第十二條
未經許可，製造、販賣或運輸子彈者，處一年以上七年以下有期徒刑，併
科新台幣五百萬元以下罰金。
未經許可，轉讓、出租或出借子彈者，處六月以上五年以下有期徒刑，併
科新台幣三百萬元以下罰金。
意圖供自己或他人犯罪之用，而犯前二項之罪者，處三年以上十年以下有
期徒刑，併科新台幣七百萬元以下罰金。
未經許可，持有、寄藏或意圖販賣而陳列子彈者，處五年以下有期徒刑，
併科新台幣三百萬元以下罰金。
第一項至第三項之未遂犯罰之。


司法院資訊處製作；財團法人民間司法改革基金會備份。
